Inventaris van de archieven van het Bureau Onderscheidingen, de Commissie voor Militaire Onderscheidingen en overige archiefvormers op het gebied van (militaire) onderscheidingen van het Ministerie van Defensie (1922) 1940-1986 (1998)
Nationaal Archief, Den Haag
- COMMISSIE VOOR MILITAIRE ONDERSCHEIDINGEN, (1944) 1946-1954 (1981, 1989), 4.
  - Agenda's
    - Agenda’s van ingekomen en uitgaande stukken, 1946-1954; 48 - 56; 9 delen
      Voor de bijbehorende archiefbescheiden, zie inv. nrs. 141-190.
      - Nrs 1 - 837, 1946 feb.-sep.; 48
      - Nrs. 838 - 1600, 1745, 1946 sep. 7-1947 apr.; 49
      - Nrs. 1601 – 2097, 1947 apr.-sep.; 50
      - Nrs. 2101 - 2679, 1947 sep.-1948 apr.; 51
      - Nrs. 2680 - 3300, 1948 apr.-aug.; 52
      - Nrs. 3301 - 4200, 1948 aug.-1949 apr.; 53
      - Nrs. 4201 - 5590, 1949 apr.-1950 feb.; 54
      - Nrs. 5601 - 6825, 1950 feb.-1951 jan.; 55
      - Nrs. 6826 - 8776, 1951-1954; 56
  - Indices
    - Naamindex inzake uitgereikte onderscheidingen, met name postume uitreikingen; index op verbalen, gelicht uit het geheim verbaalarchief van het ministerie ten behoeve van de zuivering; naamindex inzake aangenomen buitenlandse onderscheidingen waarvoor machtiging tot dragen is verleend en naamindex inzake nog uit te reiken onderscheidingen in 1953, circa 1942-1953; 57; 1 kaartsysteem
    - Naamindex op de ingekomen en minuten van uitgaande stukken, circa 1946-1953; 58 - 64; 1 kaartsysteem
      Voor de bijbehorende archiefbescheiden, zie inv. nr. 141–190
      - A - Cn, 58
      - Co - G, 59
      - H - Kn, 60
      - Ko - My, 61
      - N - Scha, 62
      - Sche - Ven, 63
      - Ver - Z, 64
  - Naamindex op de ingekomen en minuten van uitgaande stukken, circa 1946-1953; 65 - 71; 1 kaartsysteem
    Voor de bijbehorende archiefbescheiden, zie inv. nr. 141-190. Sommige kaarten bevatten een cijfercode. Dit codegetal verwijst naar een onderscheiding. 1 staat voor Militaire Willemsorde, 2 voor Bronzen Leeuw, etc. Voor een verklaring van de gebruikte code, zie de eerste kaart in inv. nr. 65.
    - A - Coevorden, 65
    - Cog - G, 66
    - H - Koiter, 67
    - Kok - Nix, 68
    - Noach - Sawies, 69
    - Schaaf - Verzijde, 70
    - Vester - Z, 71
  - Naamindex inzake burgers welke door en tijdens verzet zijn omgekomen, circa 1946-1953; 72; 1 kaartsysteem
  - Naamindex inzake omgekomen militairen, circa 1946-1953; 73; 1 kaartsysteem
  - Naamindex inzake naoorlogse zuivering, circa 1946-1953; 74; 1 kaartsysteem
  - Naamindex op de notulen van personen, die in de vergadering zijn behandeld of als getuigen zijn verschenen in vergaderingen van de Commissie, circa 1946-1953; 75; 1 omslag
    Voor de bijbehorende archiefbescheiden, zie inv. nrs. 191-212.
  - Onderwerpsindex op de notulen., circa 1946-1953; 76; 1 katern
  - Naamindex op de behandelde verzetsvoordrachten met betrekking tot (medewerkers van) de Orde dienst, circa 1946-1953; 77 - 78; 1 kaartsysteem
    - A - K, 77
    - L - Z, 78
  - Klapper op het Register van Onderscheidingen, circa 1950; 79; 1 katern
    Deze klapper bevat de namen van gedecoreerden voor de instelling van de Commissie in Nederland.
  - Alfabetische klapper op dossiers betreffende voordrachten voor onderscheidingen van militairen die hebben gevochten tijdens de meidagen 1940 met verwijzing naar personen die het oorlogsrecht overtreden hebben, circa 1950; 80; 1 katern
    Voor de bijbehorende archiefbescheiden, zie inv. nrs 240-265.
  - Alfabetisch-lexicografisch geordende staten houdende gegevens van militairen, zoals het onderdeel waarin zij dienden, het gevecht waar ze aan deelnamen, met een verwijzing naar dossiers waarin daarover gegevens zijn te vinden, circa 1950; 81 - 82; 2 pakken
    - A - K, 81
      Op de originele omslag is aan de binnenkant een nadere uitleg aangebracht voor de cijfercode welke is gebruikt voor de dossiers waarnaar de staten verwijzen.
    - M - Z, 82
  - Overzicht van brieven waarin door de Ordedienst en de Binnenlandse Strijdkrachten voorgedragen personen door de minister van Oorlog en de chef staf van de Ordedienst aan de commissie zijn aangeboden, z.d.; 83; 1 stuk
  - Serieel
    - Machtigingen tot het dragen van het Oorlogsherinneringskruis, 1944-1945; 84 - 86; 3 omslagen
      Bevat machtigingen oorspronkelijk opgemaakt door de korpscommandant Depot Nederlandse troepen in Engeland, het Ministerie van Oorlog te Londen, onderdelen van de Koninklijke Nederlandse Brigade Prinses Irene te Velde, Ministerie van Oorlog en het militair bureau van het Consulaat Generaal te Montreal.
      - Nrs. A 1-100, 84
      - Nrs. B 1 -100, 85
      - Nrs. C 1-100, 86
    - Agenda’s voor de vergaderingen van de generaalscommissie, 1946; 87; 1 omslag
    - Convocaties voor de 32e-199e, 236e-252e vergadering, 1946-1948, 1981; 88; 1 omslag
      Met hierbij opgelegd een aantekening van het hoofd Bureau Onderscheiding aan de secretaris-generaal inzake de mogelijke toekenning van een Verzetskruis aan mr. J.C. Hugenholtz, circa 1981
    - Namenregister op de verklaringen afgelegd voor de commissie tijdens vergaderingen, losbladig, 1946-1952; 89; 1 omslag
    - Verklaringen afgelegd voor de commissie tijdens vergaderingen, 1946-1952; 90 - 117; 13 pakken en 15 omslagen
      De primaire rangschikking is op alfabet, en wel op de beginletter van de achternaam. Het secundaire rangschikkingkenmerk is een volgnummer.
      - A, 90
      - B1 - B99, 91
      - B100 - B260, 92; 1 pak
      - B261 - B322, 93
      - C, 94
      - D, 95; 1 pak
      - E, 96
      - F, 97
      - G, 98; 1 pak
      - H1 - H140, 99; 1 pak
      - H 141 - H234, 100; 1 pak
      - I, 101
      - J, 102
      - K1 - K170, 103; 1 pak
      - K171 - K208, 104
      - L, 105; 1 pak
      - M, 106; 1 pak
      - N, 107
      - O, 108
      - P, 109; 1 pak
      - R, 110; 1 pak
      - S, 111; 1 pak
      - T, 112
      - U, 113
      - V, 114; 1 pak
      - W, 115; 1 pak
      - IJ, 116
      - Z, 117
    - Verklaringen afgelegd voor de commissie tijdens vergaderingen, afschriften, 1946-1952; 118 - 139; 3 pakken en 19 omslagen
      Alfabetisch gerangschikt op achternaam.
      - A, 118
      - B - Bod, 119
      - Boe - Bij, 120
      - C, 121
      - D, 122
      - E, 123
      - F, 124
      - G, 125
      - H, 126
      - I - J, 127
      - K, 128
      - L, 129
      - M, 130
      - N, 131
      - O, 132
      - P, 133
      - Q - R, 134
      - S, 135
      - T - U, 136
      - V, 137
      - W, 138
      - IJ - Z, 139
    - Verklaringen inzake misbruik van krijgsgevangenen, het Nederlandse uniform en andere uitzonderlijke toestanden tijdens de meidagen 1940, afgelegd voor de commissie tijdens vergaderingen, afschriften, 1946-1952; 140; 1 omslag
    - Ingekomen en minuten van uitgaande stukken, 1946-1953, 1989; 141 - 190; 50 omslagen
      Voor de bijbehorende agenda’s, zie inv. nrs. 48-56; voor de bijbehorende naamindex, zie inv. nrs. 65-71.
      - Nrs. 1-100, 141; 1 omslag
      - Nrs. 101-299, 142; 1 omslag
      - Nrs. 301-500, 143; 1 omslag
      - Nrs. 501-696, 144; 1 omslag
      - Nrs. 703-824, 145; 1 omslag
      - Nrs. 831-995, 146; 1 omslag
      - Nrs. 1000-1115, 147
      - Nrs. 1116-1299, 148
      - Nrs. 1300-1490, 149
      - Nrs. 1491-1670, 150
      - Nrs. 1671-1849, 151
      - Nrs. 1852-2030, 152
      - Nrs. 2031-2170, 153
      - Nrs. 2171-2332, 154
      - Nrs. 2342-2465, 155
      - Nrs. 2471-2597, 156
      - Nrs. 2602-2770, 157; 1 omslag
      - Nrs. 2771-3000, 158; 1 omslag
      - Nrs. 3001-3140, 159; 1 omslag
      - Nrs. 3143-3270, 160
      - Nrs. 3271-3540, 161
      - Nrs. 3542-3760, 162
      - Nrs. 3761-3900, 163
      - Nrs. 3902-4015, 164; 1 omslag
      - Nrs. 4016-4230, 165; 1 omslag
      - Nrs. 4231-4400, 166; 1 omslag
      - Nrs. 4401-4540, 167
        Hierin opgelegd stukken betreffende de rol van J.M.W.C. Jansen bij de Geheime Dienst Nederland (verzetsorganisatie) in de Tweede Wereldoorlog, 1989
      - Nrs. 4541-4850, 168
      - Nrs. 4854-5265, 169; 1 omslag
      - Nrs. 5268-5360, 170; 1 omslag
      - Nrs. 5364-5470, 171; 1 omslag
      - Nrs. 5471-5620, 172; 1 omslag
      - Nrs. 5621-5790, 173; 1 omslag
      - Nrs. 5791-5920, 174; 1 omslag
      - Nrs. 5922-6080, 175
      - Nrs. 6081-6199, 176
      - Nrs. 6200-6370, 177
      - Nrs. 6372-6549, 178
      - Nrs. 6551-6730, 179
      - Nrs. 6731-6874, 180
      - Nrs. 6876-6968, 181
      - Nrs. 7000-7199, 182
      - Nrs. 7200-7499, 183
      - Nrs. 7500-7675, 184
      - Nrs. 7677-7830, 185
      - Nrs. 7831-8050, 186
      - Nrs. 8052-8275, 187
      - Nrs. 8276-8577, 188
      - Nrs. 8561-8647, 189
      - Nrs. 8649-8775, 190
    - Notulen, 1946-1953; 191 - 121; 22 delen
      Voor de bijbehorende naamindex, zie inv. nr. 75. De namen van voorgedragen personen zijn aangestreept met blauw potlood indien een uitgaande brief gericht is aan een minister en met rood potlood indien de brief met een advies gericht is aan het Kapittel der Militaire Willemsorde.
      - 55e-103e vergadering, 1946-1947 apr. 10; 191
      - 103e vergadering vervolg - 147e vergadering, 1947 apr. 15-okt. 13; 192
      - 148e - 177e vergadering, 1947 okt. 20-1948 feb. 9; 193
      - 177e vergadering vervolg - 204e vergadering, 1948 feb. 19-juni 10; 194
      - 204e vergadering vervolg - 221e vergadering, 1948 juni 14-aug. 23; 195
      - 222e - 239e vergadering, 1948 aug. 30-nov. 2; 196
      - 240e - 257e vergadering, 1948 nov. 4 -1949 jan. 11; 197
      - 258e - 282e vergadering, 1949 jan. 20-apr. 14; 198
      - 282e vergadering vervolg - 306e vergadering, 1949 apr. 28-aug. 16; 199
      - 307e - 328e vergadering, 1949 aug. 18-oktober 31; 200
      - 328e vergadering vervolg - 349e vergadering, 1949 nov. 3-1950 jan. 26; 201
      - 349e vergadering vervolg - 373e vergadering, 1950 jan. 30-mei 4; 202
      - 374e - 396e vergadering, 1950 mei 8-aug. 28; 203
      - 397e - 418e vergadering, 1950 aug. 31-nov. 30; 204
      - 418e vergadering vervolg - 438e vergadering, 1950 dec. 4-1951 mrt. 19; 205
      - 438e vergadering vervolg - 453e vergadering, 1951 apr. 2-juli 30; 206
      - 454e - 486e vergadering, 1951 aug. 2-1952 jan. 14; 207
      - 487e - 503e vergadering, 1952 jan. 17-1952 mrt. 17; 208
      - 503e vergadering vervolg - 520e vergadering, 1952 mrt. 20-mei 29; 209
      - 521e - 533e vergadering, 1952 juni 5-aug. 7; 210
      - 534e - 557e vergadering, 1952 aug. 14-oktober 29; 211
      - 558e vergadering - eindvergadering, 1952 okt. 31-1953 aug. 13; 212
    - Stukken betreffende voordrachten en adviezen voor militaire onderscheidingen, 1946-1953; 213 - 227; 15 omslagen
      - A – Bold, 213
      - Bolk – Bij, 214
      - C – D, 215
      - E – F, 216
      - G, 217
      - H, 218
      - I – K, 219
      - L, 220
      - M, 221
      - N – P, 222
      - Q – R, 223
      - S, 224
      - T – U, 225
      - V, 226
      - W – Z, 227
    - Presentielijsten van vergaderingen, 1948-1952; 228; 1 omslag
    - Ingekomen en minuten van uitgaande persoonlijke brieven, 1950-1951; 229; 1 omslag
    - Stukken betreffende overzichten van voorgestelde, door CMO geadviseerde alsmede reeds aan tot de Ordedienst behorende of hieraan gelieerde verzetsstrijders toegekende onderscheidingen, 1951; 230; 1 pak
  - Niet serieel
    - Uittreksels uit rapporten van verhoren van Engelandvaarders, 1944; 231; 1 dossier
    - Ingekomen brieven van de directeur Archief Koninklijke Landmacht betreffende de aanbieding van archiefstukken die wellicht van belang zijn voor de commissie, met bijlagen, 1946-1947; 232; 2 stukken
    - Stukken betreffende het onderzoek naar Engelandvaarders door de commissie, 1946-1947; 233; 1 omslag
    - Stukken betreffende in bruikleen ontvangen en teruggegeven archiefbescheiden van het Krijgsgeschiedkundig Instituut, alsmede correspondentie met deze dienst, 1946-1952; 234; 1 omslag
    - Grafiek inzake de afhandeling van voorstellen voor onderscheidingen van de commissie tussen 1947 en 1949, circa 1947-1949; 235; 1 stuk
    - Stukken betreffende voordrachten van het Ministerie van Marine waarvoor nog meer gegevens benodigd zijn om de voordracht in behandeling te nemen, 1948-1950; 236; 2 stukken
    - Aantekening inzake de verschillende soorten lijsten en klappers die de commissie gebruikte alsmede de werkwijze van de commissie, circa 1950; 237; 1 stuk
    - Aantekening inzake de werkwijze en administratieve organisatie van de commissie, circa 1950; 238; 1 stuk
    - Dossier inzake voordrachten voor militaire onderscheidingen van militairen van de luchtdoelartillerie en luchtdoelmitrailleurs, circa 1950; 239; 1 omslag
      Met hierin als retroacta diverse archiefbescheiden uit 1940
    - Dossiers betreffende voordrachten voor onderscheidingen van militairen die hebben deelgenomen aan gevechten tijdens de meidagen 1940, circa 1950; 240 - 265, 1154 - 1155; 10 pakken en 16 omslagen
      Alle dossiers bevatten vele retroacta.
      - Afsluitdijk en Wonsstelling, dossier A, 240
      - Dordrecht, dossier C, 241
      - Gorkum, dossier D, 242
      - Den Haag, dossier E, 243
      - Grebbe, dossier F, 244-246; 3 pakken
        - I-VII, 244
        - VIII-XX, 245
        - XXIII, 246
      - Julianakanaal, dossier G, 247
      - Maas, dossier H, 248; 1 pak
      - Maas-Waalkanaal, dossier IJ, 249
      - Mill (Peel-Raamstelling), dossier K, 250; 1 pak
      - Rotterdam, dossier PQ, 251
      - Kaarten van Rotterdam met ingeschetst de situatie in mei 1940, 1950; 1154
      - IJssel, dossier R, 253
      - Vliegveld Bergen, dossier S, 254
      - Ockenburg, dossier St, 255; 1 pak
      - Vliegveld Valkenburg, dossier V, 256; 1 pak
      - Vliegveld Waalhaven, dossier W, 257
      - Vliegveld Ypenburg, dossier XZ, 1155, 259-260
        - Kaarten van de omgeving van Ypenburg met ingeschetst de situatie in mei 1940., 1155
        - Gevechtsverslagen en voordrachten, 259-260
          - I-XI, 259; 1 pak
          - XII-XXXVI., 260; 1 pak
      - Diverse plaatsen, dossier AA, 261
      - Lent, 262
      - Zeeland, België, 263
      - Stormschool, 264
      - Luchtvaartregimenten, 265; 1 pak
    - Dossier betreffende voordrachten voor onderscheidingen van personen die als agent deel hebben uitgemaakt van Bureau Bijzondere Opdrachten, Bureau Inlichtingen, die hebben gefungeerd als agent-parachutist en van leden van verzetsgroepen, dossier verzet algemeen, circa 1950-1952; 266; 1 pak
    - Stukken betreffende overzichten van de voortgang van de werkzaamheden van de commissie, 1950-1952; 267; 1 omslag
    - Aantekening houdende een schematische schets van de organisatie van de zogenaamde pilotenlijnen, het netwerk dat veelal geallieerde vliegtuigbemanningen hielp ontsnappen naar België en verder, 1951; 268; 1 stuk
    - Staten houdende gegevens inzake nieuwe voordrachten voor onderscheidingen van militairen die vochten in Nederlands-Indië, bij de Marine, in Nederland of Korea, en voor Engelandvaarders, circa 1951; 269; 1 omslag
    - Lijsten houdende namen van en bijbehorende dossiernummer inzake toekennen van de Militaire Willemsorde, met hierbij aangetekend of door de commissie positief of negatief is geadviseerd, 1952; 270; 1 omslag
- ARCHIEF VAN HET BUREAU ONDERSCHEIDINGEN EN TAAKVOORGANGERS VAN HET MINISTERIE VAN OORLOG, LATER DEFENSIE, (1935) 1945-1986 (1998), 5.
  - Agenda's
    - Agenda’s van uitgaande stukken en kantbrieven van de afdeling A1, bureau 1, 1946-1953; 271 - 274; 4 delen
      Dit bureau hield zich o.a. bezig met het verlenen van onderscheidingen.
      - 1946 mei 15 - 1947 apr. 26, nrs. 1188-3133, 271
      - 1947 apr. 28 - 1949 aug. 20, nrs. 3134-5794, 272
      - 1949 aug. 20 - dec. 31, nrs. 5795-7876, 273
      - 1952 - 1953 sep. 11, nrs 1-1405, 274
    - Agenda’s van uitgaande stukken van Bureau Onderscheidingen, 1947-1955; 275 - 276; 2 delen
      - 1947 - 1954 aug., 275
      - 1954 sep. - 1955, 276
    - Agenda van uitgaande brieven en nota’s van Bureau Onderscheidingen, 1951-1954; 277; 1 deel
    - Agenda van ingekomen en uitgaande gerubriceerde correspondentie bij Bureau Onderscheidingen of inzake onderscheidingen, 1952-1953; 278; 1 katern
    - Agenda van uitgaande, meest interne kantbrieven, van hoofd Bureau Onderscheidingen, nrs. 1918-3418, 1952-1958; 279; 1 deel
    - Agenda’s van ingekomen en uitgaande stukken bij Bureau Onderscheidingen, 1969-1986; 280 - 282; 3 katernen
      - 1969-1975, 280
      - 1976-1979, 281
      - 1979-1986, 282
    - Alfabetisch-lexicografische naamindex inzake de aanvragen om toekenning van het Oorlogsherinneringskruis, circa 1942-1983; 283 - 290; 1 kaartsysteem
      Voor de bijbehorende archiefbescheiden zie inv. nrs. 492-567.
      - A - Broek, 283
      - Broen - Gen, 284
      - Ger - Janso, 285
      - Janss - Le, 286
      - Li - Peters, 287
      - Peterse - Sn, 288
      - Sö - Vlu, 289
      - Vlij - Z, 290
    - Lijst houdende de namen van personen die een formulier hebben ingediend voor de aanvraag van een Ereteken voor Orde en Vrede, met hierbij soms een verwijzing naar de afdeling die de aanvraag afhandelde, 1949; 291 - 292; 2 pakken
      - Nrs. 1-3999, 291
      - Nrs. 4000-10146, alsmede postume toekenningen, 292
    - Alfabetisch register houdende de namen van de personen die een aanvraag hebben ingediend om toekenning van het Oorlogsherinneringskruis, met daarbij een verwijzing naar het bijbehorende aanvraagdossier, 1950; 293 - 294; 2 delen
      Incompleet, de aanvraagnummers tot 8000 ontbreken
      - Nrs. 8000-18359, 293
      - Nrs. 18360-c. 18936, 294
    - Naamindex inzake de aanvragen om toekenning van het Oorlogsherinneringskruis aan militairen van de Prinses Irene Brigade, circa 1951; 295 - 298; 1 kaartsysteem
      - A - Dar, 295
      - Das - Klok, 296
      - Klooss - Sars, 297
      - Schaafsma - Z, 298
    - Naamindex inzake de postuum toegekende Oorlogsherinneringskruisen, circa 1951; 299; 1 kaartsysteem
    - Losbladig register houdende de namen van de personen die een aanvraag hebben ingediend om toekenning van het Oorlogsherinneringskruis, met daarbij een verwijzing naar het bijbehorende aanvraagdossier, circa 1952; 300 - 301; 2 omslagen
      Deze onderscheiding werd toegekend voor militaire dienst, dan wel dienst bij koopvaardij, visserij of burgerluchtvaart, gedurende de oorlog 1940-1945 buiten bezet gebied.
      - Nrs. 136-9989, 300
      - Nrs. 10000-19196, 301
        De dossiernummers 18969-19626 zijn nog gerangschikt naar aanvraagnummer, zie inv. nrs. 568-574. Voor deze dossiers werkt dit register deels als nadere toegang.
    - Plaatsnamenindex op de serie verbalen van Bureau Onderscheidingen tussen 1950 en 1953, 1952-1953; 302 - 303; 2 delen
      - 1950-1951, 302
      - 1952-1953, 303
    - Naam- en autoriteitenindex op de verbalen van Bureau Onderscheidingen tussen 1950 en 1955, 1950-1955; 304 - 306; 3 delen
      - 1950-1951, 304
      - 1952 feb.-1953 mei, 305
      - 1953 juli-1955 mrt., 306
    - Register houdende de namen van gedecoreerden met een verwijzing naar het bijbehorende Koninklijk Besluit en retroacta, z.d.; 307; 1 deel
  - Serieel
    - Verbalen, minuten van besluiten en uitgaande stukken met daarbij opgelegde ingekomen stukken, alsmede voor kennisgeving aangenomen ingekomen stukken inzake het instellen, wijzigen en toekennen van koninklijke en niet koninklijke onderscheidingen, eretekenen en medailles, 1945-1954; 308 - 491; 183 pakken en 1 omslag
      - Algemeen, 1945-1954; 308 - 399; 92 pakken
        - 1945 juli 17 – 1946 aug. 27, 308
        - 1946 sep. 04 – 1946 dec. 24, 309
        - 1947 jan. 13 – 1947 juli 10, 310
        - 1947 juli 12 – 1947 sep. 30, 311
        - 1947 okt. 01 – 1947 dec. 29, 312
        - 1948 jan. 10 – 1948 feb. 25, 313
        - 1948 mrt 01 – 1948 mei 18, 314
        - 1948 mei 20 – 1948 juni 11, 315
        - 1948 juni 16 – 1948 juli 30, 316
        - 1948 aug. 04 – 1948 sep. 08, 317
        - 1948 sep. 11 – 1948 okt. 25, 318
        - 1948 nov. 01 – 1948 dec. 04, 319
        - 1948 dec. 07 – 1948 dec. 23, 320
        - 1949 jan. 03 – 1949 feb. 11, 321
        - 1949 feb. 14 – 1949 mrt 09, 322
        - 1949 mrt 12 – 1949 apr. 19, 323
        - 1949 apr. 20 – 1949 juni 15, 324
        - 1949 juni 16 – 1949 juli 19, 325
        - 1949 juli 21 – 1949 aug. 30, 326
        - Nrs. 50810 – 61851, 327
        - Nr. 62835 + bijlagen 1948 - 1949 jan. 27, 328
        - Nr. 62835 bijlagen 1949 nr. 4064-4461, 329
        - Nr. 62835 bijlagen 1949 nr. 4506-4568, 330
        - Nrs. 63481 – 67559, 331
        - Nrs. 67759 – 76707, 332
        - Nrs. 77845 – 85603, 333
        - Nrs. 86311 – 89806, 334
        - Nrs. 89808 – 95822, 335
        - Nrs. 97849 – 105849, 336
        - Nrs. 105850 – 114335, 337
        - Nrs. 115068 – 123415, 338
        - Nrs. 123416 – 123417, 339
        - Nrs. 123418 – 123672, 340
        - Nrs. 124912 – 124914, 341
        - Nrs. 124915 – 124916, 342
        - Nrs. 124917 – 124918, 343
        - Nr. 124919, 344
        - Nrs. 125970 – 126139, 345
        - Nrs. 126140 – 126142, 346
        - Nrs. 126143 – 126145, 347
        - Nrs. 126146 – 126148, 348
        - Nrs. 126149 – 126989, 349
        - Nrs. 127707 – 130008, 350
        - Nrs. 130009 – 130010, 351
        - Nrs. 130011 – 130012, 352
        - Nrs. 130013 – 130014, 353
        - Nr. 130015, 354
        - Nrs. 130016 – 130017, 355
        - Nrs. 130018 – 130019, 356
        - Nr. 130020, 357
        - Nr. 130021, 358
        - Nrs. 130022 – 130023, 359
        - Nrs. 130508 – 133260, 360
        - Nrs. 134257 – 140737, 361
        - Nrs. 140743 – 150986, 362
        - Nrs. 150988 – 162360, 363
        - Nrs. 162409 – 182369, 364
        - Nrs. 182370 – 188029, 365
        - Nrs. 190842 – 203226, 366
        - Nrs. 203238 – 208454, 367
        - Nrs. 209490 – 220513, 368
        - Nrs. 222248 – 225229, 369
        - Nrs. 225266 – 235570, 370
        - Nrs. 235747 – 246757, 371
        - Nrs. 246758 – 247318, 372
        - Nrs. 247319 – 251632, 373
        - Nrs. 251674 – 259735, 374
        - Nrs. 260408 – 272820, 375
        - Nrs. 274271 – 305155, 376
        - Nrs. 306405 – 319561, 377
        - Nrs. 322754 – 326468, 378
        - Nrs. 327408 – 342920, 379
        - Nrs. 342978 – 352970, 380
        - Nrs. 353192 – 367951, 381
        - Nrs. 368022 – 371222, 382
        - Nrs. 371223 – 375029, 383
        - Nrs. 376015 – 377013, 384
        - Nrs. 377175 – 377789, 385
        - Nrs. 377963 – 379358 (t/m 1953 apr. 23), 386
        - Nrs. 50281 – 55693 (vanaf 1953 apr. 29), 387
        - Nrs. 55694 – 55707, 388
        - Nrs. 55708 – 56702, 389
        - Nrs. 56703 – 58453, 390
        - Nrs. 59402 – 66464, 391
        - Nrs. 66465 – 66577, 392
        - Nrs. 66578 – 69037, 393
        - Nrs. 69038 – 69048, 394
        - Nrs. 69565 – 69586, 395
        - Nrs. 69587 – 69600, 396
        - Nrs. 69601 – 70516, 397
        - Nrs. 70517 – 78183, 398
        - Nrs.78915 – 117718 (117718, 1954 1 stuk), 399
      - Gerubriceerd, 1945-1954; 400 - 491; 91 pakken en 1 omslag
        - 1945, 400 - 403; 4 pakken
          - Nrs. 4 – 23, 400
          - Nrs. 25 – 40, 401
          - Nrs. 41 – 50, 402
          - Nrs. 51 – 59, 403
        - 1946, 404-418; 15 pakken
          - Nrs. 1 – 17, 404
          - Nrs. 19 – 31, 405
          - Nrs. 34 – 51, 406
          - Nrs. 52 – 75, 407
          - Nrs. 77 – 93, 408
          - Nrs. 94 – 113, 409
          - Nrs. 114 – 132, 410
          - Nrs. 135 – 143, 411
          - Nrs. 144 – 158, 412
          - Nrs. 159 – 179, 413
          - Nrs. 180 – 196, 414
          - Nrs. 197 – 206, 415
          - Nrs. 207 – 229, 416
          - Nrs. 230 – 255, 417
          - Nrs. 256 – 290, 418
        - 1947, 419-428; 10 pakken
          - Nrs. 1 – 17, 419
          - Nrs. 18 – 41, 420
          - Nrs. 42 – 62, 421
          - Nrs. 63 – 83, 422
          - Nrs. 84 – 109, 423
          - Nrs. 110 – 135, 424
          - Nrs. 136 – 152, 425
          - Nrs. 153 – 184, 426
          - Nrs. 185 – 198, 427
          - Nrs. 200 – 222, 428
        - 1948, 429-438; 10 pakken